【裁判字號】    99,審訴,133
【裁判日期】    990409
【裁判案由】    違反毒品危害防制條例
【裁判全文】
臺灣新竹地方法院宣示判決筆錄        99年度審訴字第133 號
公  訴  人  臺灣新竹地方法院檢察署檢察官
被      告  乙○○
指定辯護人  本院公設辯護人  甲○○
上列被告因違反毒品危害防制條例一案，經檢察官提起公訴（99
年度毒偵字第343 號）後，聲請本院改依協商程序而為判決，於
中華民國99年4 月9 日下午4 時在本院刑事第十一法庭宣示判決
，出席職員如下：
                                      審判長法官  馮俊郎
                                          書記官  蕭汝芳
                                          通  譯  楊德光
法官起立朗讀判決主文、犯罪事實要旨、處罰條文，及告以上訴
限制、期間並提出上訴狀之法院，且諭知記載其內容：
一、主  文：
    乙○○施用第一級毒品，累犯，處有期徒刑拾壹月。
二、犯罪事實要旨：
（一）乙○○前曾於(1)民國94年1 月間，因違反毒品危害防制條
      例案件案件，經本院於94年9 月30日，以94年度易字第11
      3 號判決，判處有期徒刑6 月，嗣於94年10月17日確定；
      (2)又於95年6 月間，違反槍砲彈藥刀械管制條例案件，經
      本院於95年6 月9 日，以94年度訴字第840 號判決，判處
      有期徒刑1 年6 月，併科罰金新臺幣5 萬元，嗣於95年6
      月30日確定；(3)又於95年3 月間，因違反毒品危害防制條
      例、偽造文書等案件，經本院於95年6 月29日，以95年度
      訴字第364 號判決，分別判處有期徒刑10月、8 月、6 月
      ，並經定應執行刑為有期徒刑1 年10月，嗣於95年7 月17
      日確定。復因減刑條例實施，上開(1)(2)(3)案件，經本院於
      96年8 月17日，以96年度聲減字第1121號裁定，分別減為
      有期徒刑3 月、9 月、5 月、4 月、3 月，並針對(1)(2)案
      件與(3)案件中有關偽造文書部分之罪，經定應執行刑為有
      期徒刑1 年2 月確定，另針對(3)案件中施用毒品部分之罪
      經定應執行刑為有期徒刑9 月確定後，再與前開案件接續
      執行。於95年5 月7 日入監執行，並於97年4 月26日縮刑
      期滿執行完畢。
（二）乙○○前於90年10月間，因施用毒品案件，經本院於90年
      10月16日，以90年度毒聲字第1549號裁定送觀察、勒戒，
      並於91年1 月11日入所執行觀察勒戒後，因認無繼續施用
      毒品傾向，於90年1 月31日出所執行完畢，嗣經臺灣新竹
      地方法院檢察署檢察官於91年1 月31日，以91年度毒偵緝
      字第11號為不起訴處分確定。
（三）乙○○不知警惕，又於91年10月間，因施用毒品案件，經
      本院於91年10月11日，以91年度毒聲字第756 號裁定送觀
      察、勒戒，並於92年9 月8 日入所執行觀察勒戒後，因認
      有繼續施用毒品傾向，再經本院於92年10月23日，以92年
      度毒聲字第784 號裁定，令入戒治處所施以強制戒治1 年
      ，於92年11月5 日入所執行強制戒治，嗣其強制戒治處分
      因毒品危害防制條例之修正而於93年1 月9 日經檢察官指
      揮免予繼續執行，視為強制戒治已執行完畢；同時其本次
      非法施用第二級毒品之犯行，亦經本院於92年10月23日，
      以92年度竹簡字第685 號判決，判處有期徒刑5 月，嗣於
      92年11月24日確定，於93年1 月9 日入監執行，並於93年
      6 月8 日縮刑期滿執行完畢。
（四）乙○○竟不知警惕，又於94年1 月間，因施用第二級毒品
      案件，經本院於94年9 月30日，以94年度易字第113 號判
      決，判處有期徒刑6 月，嗣於90年10月17日確定。其執行
      情形詳如上述（一）部分。
（五）乙○○仍不知警惕，又於95年3 月間，因施用第一級、第
      二級毒品、偽造文書等案件，經本院於95年6 月29日，以
      95年度訴字第364 號判決，分別判處有期徒刑10月、8 月
      、6 月，並經定應執行刑為有期徒刑1 年10月，嗣於95年
      7 月17日確定，其執行情形詳如上述（一）部分。
（六）乙○○不知悔改，又於98年4 月間，因施用第一級、第二
      級毒品案件，經本院於98年6 月8 日，以98年度審訴字第
      413 號判決，分別判處有期徒刑10月、8 月，並經定應執
      行刑為有期徒刑1 年3 月，嗣於98年6 月8 日確定。復經
      本院於98年12月24日，以98年度聲字第1614號裁定，與下
      開（七）之案件，經定應執行刑為有期徒刑2 年4 月確定
      ，現正執行中。
（七）乙○○竟不知悔改，又於98年6 月間，因施用第一級、第
      二級毒品案件，經本院於98年7 月31日，以98年度審訴字
      第584 號判決，分別判處有期徒刑10月、8 月，並經定應
      執行刑為有期徒刑1 年3 月，嗣於同日確定。復經本院於
      98年12月24日，以98年度聲字第1614號裁定，與上開（六
      ）之案件，經定應執行刑為有期徒刑2 年4 月確定，現正
      執行中。
（八）乙○○仍不知悔改，於前開強制戒治處分執行完畢釋放後
      ，「5 年內再犯」施用毒品案件，並經法院判處罪刑確定
      後，復基於施用第一級毒品海洛因的犯罪意思，於98年11
      月20日中午某時許，在其位於新竹縣新豐鄉埔和村2 鄰埔
      頂24號之住處內，以將海洛因粉末置入針筒內，再加水注
      射入體內之方式，施用第一級毒品海洛因1 次。嗣於98年
      11月21日上午5 時許，因另案通緝為警逮捕，並經警採集
      其尿液送驗，結果呈可待因、嗎啡陽性反應，始悉上情。
三、處罰條文：
    毒品危害防制條例第10條第1 項，刑法第11條前段、第47條
    第1 項。
四、協商判決除有刑事訴訟法第455 條之4 第1 項第1 款於本訊
    問程序終結前，被告撤銷協商合意或檢察官撤回協商聲請者
    ；第2 款被告協商之意思非出於自由意志者；第4 款被告所
    犯之罪非第455 條之2 第1 項所定得以協商判決者；第6 款
    被告有其他較重之裁判上一罪之犯罪事實者；第7 款法院認
    應諭知免刑或免訴、不受理者情形之一，及違反同條第2 項
    「法院應於協商合意範圍內為判決；法院為協商判決所科之
    刑，以宣告緩刑或2 年以下有期徒刑、拘役或罰金為限」之
    規定者外，檢察官與被告均不得上訴。
五、如有前項得上訴之情形，得自收受宣示判決筆錄送達之日起
    10日內，向本院提出上訴書狀，上訴於第二審法院。
中    華    民    國    99    年    4     月    9     日
                    刑事第九庭書  記  官      蕭汝芳
                              審判長法官      馮俊郎
以上筆錄正本係照原本作成。
中    華    民    國    99    年    4     月    9     日
                              書  記  官      王思穎
附錄本案處罰實體法條全文：
毒品危害防制條例第10條第1 項：
施用第一級毒品者，處6 月以上5 年以下有期徒刑。

司法院資訊處製作；財團法人民間司法改革基金會備份。
